【裁判字號】    98,易,2354
【裁判日期】    980811
【裁判案由】    家庭暴力防治法
【裁判全文】
臺灣臺中地方法院刑事判決              98年度易字第2354號
公  訴  人  臺灣臺中地方法院檢察署檢察官
被      告  丙○○
上列被告因家庭暴力防治法等案件，經檢察官提起公訴（98年度
偵字第14234 號），被告於準備程序中就被訴事實為有罪之陳述
，本院於聽取當事人之意見後，裁定以簡式審判程序審理，判決
如下：
    主    文
丙○○違反法院依家庭暴力防治法第十四條第一項所為禁止實施
家庭暴力行為及禁止實施騷擾行為之民事通常保護令裁定，處拘
役伍拾日，如易科罰金，以新臺幣壹仟元折算壹日；又犯妨害公
務執行罪，處拘役伍拾日，如易科罰金，以新臺幣壹仟元折算壹
日；又犯恐嚇危害安全罪，處拘役貳拾日，如易科罰金，以新臺
幣壹仟元折算壹日，應執行拘役壹佰壹拾日，如易科罰金，以新
台幣壹仟元折算壹日。
    犯罪事實及理由
一、丙○○與丁○○為夫妻，2人間具有家庭暴力防治法第3條第
    1 款所定之家庭成員關係。丙○○前曾對丁○○實施家庭暴
    力行為，經臺灣臺中地方法院於民國98年3 月23日，核發98
    年度家護字第308 號民事通常保護令，裁定丙○○不得對丁○○實施身體上或精神上不法侵害之行為，不得對丁○○為
    騷擾行為，保護令之有效期間為1 年。上開保護令經送達予
    丙○○知悉後，詎丙○○竟基於違反上開保護令之犯意，於
    98年6月7日晚上7 時10分許，在其位於臺中縣太平市○○路
    99號之住處，酒後藉故對丁○○辱罵三字經等不堪入耳之話
    語，對丁○○實施精神上不法侵害之行為；經丙○○之妹妹
    乙○○及其阿公、阿媽勸阻，丙○○仍繼續對著丁○○、乙○○及阿公、阿媽辱罵三字經等不堪入耳之話語。乙○○乃
    報警前來處理，經臺中縣警察局太平分局宏龍派出所之警員
    陳政宏接獲通報後到場處理，見丙○○仍繼續辱罵其家人且
    出言不遜；警員陳政宏乃詢問丁○○、乙○○發生何事，丁○○遂將上開保護令交予警員陳政宏，陳政宏便持保護令向
    丙○○表示其已違反保護令，丙○○當場惱羞成怒，警員陳
    政宏表示要以現行犯逮捕丙○○。詎丙○○竟基於妨害公務
    之犯意，與正在執行公務之警員陳政宏發生拉扯，陳政宏旋
    即將丙○○上手銬；丙○○便質問自己未犯法，為何要到警
    局云云。嗣陳政宏欲帶丙○○前往警局時，丙○○又回頭表
    示要拿檳榔及香菸，隨即轉頭以頭部大力衝撞玻璃櫃，陳政
    宏為制止丙○○，而將丙○○壓制在地，造成陳政宏之手部
    受傷。詎丙○○被壓制在地時，又基於恐嚇危害人之生命、
    身體安全之犯意，對著乙○○恫稱：「乙○○你給我記住，
    不要讓我出來，不然我就讓妳好看」等語，致使乙○○因而
    心生畏懼。陳政宏乃將丙○○送往803 醫院救護，再返回警
    局製作筆錄，進而查獲上情。
二、前開犯罪事實，有下列證據可證：
（一）被告丙○○於警詢、偵查及本院準備程序、審理時為認罪
      之陳述。
（二）證人丁○○、乙○○於警詢及偵查中之證述、證人陳政宏
      於偵查中之證述。
（三）本院98年度家護字第308號民事通常保護令1件、證人丁○○身分證正反面影本、臺中縣警察局太平分局保護令執行
      紀錄表各1紙及現場照片8張。
三、爰審酌被告因自己外遇問題處理不當，竟不思循理性途徑解
    決，酒後以言詞辱罵等違反民事通常保護令之方式發洩情緒
    ，使被害人丁○○蒙受精神上傷害，又對當場勸阻之妹乙○○出言恐嚇，再妨害前來處理之員警丙○○執行公務，惡性
    非輕，惟念被告並未出手傷害被害人丁○○、乙○○，尚未
    造成更大傷害，及被告犯後坦承犯行，暨其品行、智識程度
    、生活狀況等一切情狀，量處如主文所示之刑，並定其應執
    行之刑，及均諭知易科罰金之折算標準，以資懲儆。
四、刑事訴訟法第273條之1第1項、第299條第1項前段、第310條
    之2、第454條第1項，家庭暴力防治法第61條第1款，刑法第
    11條、第135條第1項、第305條、第41條第1項前段、第51條
    第6款，刑法施行法第1條之1，判決如主文。
本案經檢察官甲○○到庭執行職務
中    華    民    國    98    年    8     月    11    日
                  刑事第五庭    法  官 唐光義
以上正本證明與原本無異。
如不服本判決應於收受判決後10日內向本院提出上訴書狀，並應
敘述具體理由；其未敘述上訴理由者，應於上訴期間屆滿後20日
內向本院補提理由書（均須按他造當事人之人數附繕本）「切勿
逕送上級法院」。
                                書記官 吳慕先
中    華    民    國    98    年    8     月    11    日
附錄論罪科刑法條：
家庭暴力防治法第61條
違反法院依第 14 條第 1 項、第 16 條第 3 項所為之下列裁定
者，為本法所稱違反保護令罪，處 3 年以下有期徒刑、拘役或
科或併科新臺幣 10 萬元以下罰金：
一、禁止實施家庭暴力。
二、禁止騷擾、接觸、跟蹤、通話、通信或其他非必要之聯絡行
為。
三、遷出住居所。
四、遠離住居所、工作場所、學校或其他特定場所。
五、完成加害人處遇計畫。
中華民國刑法第135條
（妨害公務執行及職務強制罪）
對於公務員依法執行職務時，施強暴脅迫者，處 3 年以下有期徒
刑、拘役或 3 百元以下罰金。
意圖使公務員執行一定之職務或妨害其依法執行一定之職務或使
公務員辭職，而施強暴脅迫者，亦同。
犯前二項之罪，因而致公務員於死者，處無期徒刑或 7 年以上有
期徒刑；致重傷者，處 3 年以上、 10 年以下有期徒刑。
中華民國刑法第305條
（恐嚇危害安全罪）
以加害生命、身體、自由、名譽、財產之事，恐嚇他人致生危害
於安全者，處 2 年以下有期徒刑、拘役或 3 百元以下罰金。


司法院資訊處製作；財團法人民間司法改革基金會備份。
